【裁判字號】    98,易,4192
【裁判日期】    990120
【裁判案由】    竊盜
【裁判全文】
臺灣臺中地方法院刑事判決              98年度易字第4192號
公  訴  人  臺灣臺中地方法院檢察署檢察官
被      告  甲○○
上列被告因竊盜案件，經檢察官提起公訴（98年度偵字第29843
號），本院判決如下：
    主    文
甲○○竊盜，累犯，處有期徒刑捌月。扣案鑰匙壹支（上有紅色
標籤）沒收。
    犯罪事實
一、甲○○前於民國九十三年間因犯連續攜帶兇器竊盜罪，經本
    院判處有期徒刑八月確定，經入監執行，於九十五年七月二
    十七日縮刑期滿執行完畢；又因竊盜案件，經本院判處有期
    徒刑三月確定，並經裁定減為有期徒刑一月又十五日確定，
    於九十六年七月二十八日縮刑期滿執行完畢；復於九十六年
    間因攜帶兇器竊盜及竊盜罪，經本院判處有期徒刑九月、拘
    役五十九日確定，繼於九十六年間因竊盜案件，經本院判處
    有期徒刑七月確定，經入監執行，於九十八年三月二十二日
    縮刑期滿執行完畢。詎猶不知悔改，復意圖為自己不法之所
    有，於九十八年十二月十七日上午八時許，在臺中縣大里市
    ○○路一四二之二號對面，持其有之之鑰匙一支（上有紅色
    標籤），啟動電門而竊取丙○○所有之車牌號碼RT2-868號
    輕型機車。得手後，即將該車供己工作時代步之用。嗣經丙
    ○○報案後，為警於同年月十九日下午三時四十五分許，在
    臺中縣大里市○○○路二五巷七六號前，發現甲○○正欲騎
    乘該機車，遂予當場逮捕並扣得前揭其有供竊取機車之鑰匙
    一支，而循線查獲上情。
二、案經丙○○訴由臺中縣警察局霧峰分局報告臺灣臺中地方法
    院檢察署檢察官偵查起訴。
    理    由
一、按現行刑事訴訟法為保障被告之反對詰問權，排除具有虛偽
    危險性之傳聞證據，以求實體真實之發見，於該法第一百五
    十九條第一項明定被告以外之人於審判外之言詞或書面陳述
    ，除法律有規定者外，不得作為證據。而刑事訴訟法第一百
    五十九條之一至第一百五十九條之四有傳聞法則之例外規定
    ，且被告以外之人於審判外之陳述，雖不符前四條之規定，
    而經當事人於審判程序同意作為證據，法院審酌該言詞陳述
    或書面陳述作成時之情況，認為適當者，亦得為證據；當事
    人、代理人或辯護人於法院調查證據時，知有第一百五十九
    條第一項不得為證據之情形，而未於言詞辯論終結前聲明異
    議者，視為有前項之同意，刑事訴訟法第一百五十九條之五
    定有明文。查下列經引用作為本案證據之被告以外之人於審
    判外之陳述，雖均屬傳聞證據，然被告於本院審理時未表示
    意見，顯不予爭執，且迄至言詞辯論終結前亦未曾聲明異議
    ，本院審酌上開證據資料製作時之情況，尚無違法不當及證
    明力明顯過低之瑕疵，亦認為以之作為證據應屬適當，且該
    等證據內容係針對被告是否有竊盜犯行之事實，為證明本案
    犯罪事實所必要，故揆諸上開規定，爰依刑事訴訟法第一百
    五十九條之五規定，認上揭證據資料均堪認有證據能力，合
    先敘明。
二、訊據被告甲○○就上開竊取車牌號碼RT2-868號機車之事實
    坦承不諱，復據證人即告訴人丙○○於警詢時證述甚詳，並
    有贓物認領保管單、臺中縣警察局車輛尋獲電腦輸入單、刑
    案現場測繪圖各一紙、查獲現場及扣案鑰匙照片八幀在卷可
    憑。另有被告所有用以竊取該機車之匙一支（上有紅色標籤
    ）扣案可資佐證。足認本件被告之自白與事實相符，應堪採
    信，本件事證明確，被告竊盜犯行洵堪認定，應予依法論科
    。
三、核被告所為，係犯刑法第三百二十條第一項之竊盜罪。又被
    告前於九十三年間因犯連續攜帶兇器竊盜罪，經本院判處有
    期徒刑八月確定，經入監執行，於九十五年七月二十七日縮
    刑期滿執行完畢；又因竊盜案件，經本院判處有期徒刑三月
    確定，並經裁定減為有期徒刑一月又十五日確定，於九十六
    年七月二十八日縮刑期滿執行完畢；復於九十六年間因攜帶
    兇器竊盜罪，經本院判處有期徒刑九月確定，繼於九十六年
    間因竊盜案件，經本院判處有期徒刑七月確定，經入監執行
    ，於九十八年三月二十二日縮刑期滿執行完畢等情，有臺灣
    高等法院被告前案紀錄表在卷可稽。茲被告受有期徒刑之執
    行完畢，五年以內故意再犯有期徒刑以上之罪，為累犯，應
    依刑法第四十七條第一項規定，加重其刑。爰審酌被告甫於
    九十八年三月二十二日因竊盜案件執行完畢，即為供工作代
    步使用，率而竊取機車，其行為誠屬非是，惟犯後坦承犯行
    ，尚表悔意等一切情狀，量處如主文所示之刑。扣案之鑰匙
    一支（上有紅色標籤），係被告所有，且供本件竊盜犯罪所
    用，已據被告供明在卷，依刑法第三十八條第一項第二款規
    定，宣告沒收之。又被告為警查獲時另扣案鑰匙一支（上有
    藍色標籤），雖係被告所有，惟尚無證據可證與本案被告竊
    盜犯行有何關連，且非違禁物，自無從為沒收之諭知，併此
    敘明。
據上論斷，應依刑事訴訟法第二百九十九條第一項前段，刑法第
三百二十條第一項、第四十七條第一項、第三十八條第一項第二
款，刑法施行法第一條之一，判決如主文。
本案經檢察官乙○○到庭執行職務
中    華    民    國    99    年    1     月    20    日
                  刑事第七庭    法  官  陳  葳
以上正本證明與原本無異。
如不服本判決應於收受判決後10日內向本院提出上訴書狀，並應
敘述具體理由；其未敘述上訴理由者，應於上訴期間屆滿後20日
內向本院補提理由書（均須按他造當事人之人數附繕本）「切勿
逕送上級法院」。
                                書記官  張雅如
中    華    民    國    99    年    1     月    20    日
附錄法條：
刑法第三百二十條：
意圖為自己或第三人不法之所有，而竊取他人之動產者，為竊盜
罪，處五年以下有期徒刑、拘役或五百元以下罰金。
意圖為自己或第三人不法之利益，而竊佔他人之不動產者，依前
項之規定處斷。
前二項之未遂犯罰之。

司法院資訊處製作；財團法人民間司法改革基金會備份。
